# 新金融工具

提问人：zhs7403 时间：2020-01-02 15:22:48
新金融工具准则下，商业承兑汇票和小银行（非9+6）开具的如何考虑减值问题？迁徙率模型肯定不能用，一般票据只有 6 个月

回答人：chenyiwei
1 、商业承兑汇票的坏账计提方法和比例应当与对同一出票人的应收账款纳入同一信用风险组合，一并考虑其坏账准备问题，即与相对应的应收账款采用相同的计提比例和方法。
2 、一般银行签发的银行承兑汇票，一般仍可以认为是信用风险很低的，除非已被银保监会采取监管措施，多数情况下也可以不计提坏账准备。